【裁判字號】    98,抗,19
【裁判日期】    980227
【裁判案由】    拍賣抵押物抗告
【裁判全文】
臺灣彰化地方法院民事裁定                98年度抗字第19號
抗  告  人  甲○○
            乙○○
                      16號
相  對  人  瑞士商倍耐力輪胎歐洲股份有限公司
法定代理人  丙○○
上列抗告人因與相對人間拍賣抵押物事件，對於中華民國98 年1
月23日本院97年度司拍字第447號所為裁定，提起抗告，裁定如
下：
    主    文
抗告駁回。
抗告程序費用新臺幣壹仟元由抗告人負擔。
    理    由
一、按最高限額抵押權依民法第881條之17 準用同法第873條第1
    項規定，抵押權人於債權已屆清償期而未受清償者，得聲請
    法院拍賣抵押物，就其賣得價金而受清償，是抵押權人依此
    規定聲請拍賣抵押物，係屬非訟事件，法院所為准駁之裁定
    ，無確定實體法上法律關係存否之性質，於債權及抵押權之
    存否，亦無既判力。故祗須其抵押權已經依法登記，且抵押
    債權已屆清償期而未受清償，法院即應為准許拍賣抵押物之
    裁定。至於實體上法律關係有爭執之人，為求保護其權利，
    應另提起訴訟，以求解決。
二、本件相對人主張其對於抗告人有原裁定所載之債權，並以原
    裁定主文所示之不動產設定抵押權，經依法登記，前開債權
    又已屆清償期而未受清償，有相對人提出之他項權利證明書
    、抵押權設定契約書、土地、建物登記謄本、鉅超有限公司
    支付明細、應收帳款明細、相對人公司客戶交易明細分析、
    收款憑單、電子計算機統一發票等件可證，原裁定據以准許
    相對人拍賣抵押物之聲請，即無不當。抗告人雖主張其為訴
    外人瑞倫國際股份有限公司、耐吉斯實業股份有限公司、鉅
    超輪胎有限公司提供不動產供相對人設定抵押權擔保之目的
    ，在取得相對人之輪胎銷售代理權，現訴外人瑞倫國際股份
    有限公司、耐吉斯實業股份有限公司、鉅超輪胎有限公司與
    相對人間之輪胎銷售代理商關係已終止，設定擔保之原因已
    消滅，從而其擔保之抵押權不存在等事由提起本件抗告，惟
    依首開說明，債權人於符合民法第873 條第1 項規定之要件
    後，即可據以向本院聲請拍賣抵押物，而本件有無抗告人所
    主之抵押權消滅事由，依上開之說明，應另行起訴，以求解
    決，故抗告人持此實體上理由提起本件抗告，請求廢棄原裁
    定，即不能謂有理由，本件抗告應予駁回。
三、據上論結，本件抗告為無理由，依非訟事件法第46條、第21
    條第2 項，民事訴訟法第495 條之1 第1 項、第449 條第 1
    項、第78條，裁定如主文。
中    華    民    國    98    年    2     月    27    日
                  民事第二庭  法  官  林秉暉
以上正本係照原本作成。
如不服本裁定，僅得於收受本裁定正本送達後10日內，以適用法
規顯有錯誤為理由，向本院提出再抗告狀，（須附繕本1份及繳
納再抗告裁判費新臺幣1,000元），經本院許可後紿可再抗告。
中    華    民    國    98    年    3     月    4     日
                              書記官  廖春慧


司法院資訊處製作；財團法人民間司法改革基金會備份。
